臺灣高等法院刑事判決
109年度原上訴字第100號
上  訴  人  臺灣臺北地方檢察署檢察官
上  訴  人  
即  被  告  楊蔡蓂葦男  (民國00年00月00日生)




被      告  楊蔡蓂萱男  (民國00年0月0日生)




上二人共同
選任辯護人  邱雅郡律師(法扶律師)  
被      告  林琨胤




選任辯護人  王思舜律師
被      告  林耿安




上列上訴人因殺人等案件，不服臺灣臺北地方法院107年度原訴
字第14號，中華民國109年6月22日第一審判決（起訴案號：臺灣
臺北地方檢察署107年度偵字第4832號、第14406號、第18163號
），提起上訴，本院判決如下：
    主  文
原判決關於戊○○○、丁○○、丙○○部分撤銷。
戊○○○成年人與少年共同犯傷害罪，處有期徒刑玖月。
丁○○成年人與少年共同犯傷害罪，處有期徒刑玖月。緩刑參年。
丙○○共同犯傷害罪，處有期徒刑柒月。
其他上訴駁回。
    事  實
一、己○○○係戊○○○之胞兄，2人均係劉佳佳之友人；丁○○係己○○○
    、劉佳佳之友人；丙○○則係劉佳佳之友人。劉佳佳係辛家豪
    之女友，於民國107年1月27日凌晨2、3時許，劉佳佳在臺北
    市○○區○○○路0段000號好樂迪KTV，與黃怡瑄、丙○○、己○○○
    、戊○○○、丁○○、王靖平、癸○○、少年周○○（91年3月生，年
    籍姓名詳卷，另由警移送原審○○法庭）等人飲酒歡唱，後於
    同日上午9時30分許，返回臺北市○○區○○街000巷00○0號5樓
    與辛家豪同住之處所，因細故與辛家豪發生口角，而遭辛家
    豪毆打，遂於同日上午10時許，以即時通訊軟體微信告知黃
    怡瑄遭辛家豪毆打之事，適黃怡瑄與己○○○、戊○○○、丁○○、
    丙○○、少年周○○、王靖平、癸○○仍同在上揭好樂迪KTV飲酒
    歡唱，經由黃怡瑄得知劉佳佳遭辛家豪毆打，己○○○、戊○○○
    即鼓譟前去教訓辛家豪，而己○○○、丁○○、癸○○、少年周○○
    共同搭乘1台計程車，戊○○○、黃怡瑄、王靖平、丙○○共同搭
    乘另1台計程車，於同日上午11時20分許抵達前述辛家豪住
    處樓下。渠等在該處與劉佳佳會面後，己○○○、戊○○○、丁○○
    、丙○○、少年周○○竟共同基於無故侵入住宅及傷害之犯意聯
    絡，先由己○○○、戊○○○翻動劉佳佳外套口袋，由己○○○逕自
    劉佳佳口袋中拿取鑰匙後，旋即逐層逐戶搜尋，嗣發現臺北
    市○○區○○街000巷00○0號5樓為辛家豪住處，己○○○、戊○○○、
    丙○○、丁○○、少年周○○遂侵入上開辛家豪住處，與屋內之辛
    家豪扭打，其中己○○○執現場電腦螢幕砸辛家豪之身體；戊○○○、丙○○、丁○○、少年周○○則徒手毆打辛家豪之身體，致辛
    家豪受有兩側肘部、左前額、鼻樑、唇部、兩側手臂及右側
    耳部鈍性擦挫傷之傷害。而己○○○因遭辛家豪防禦反抗，一
    時盛怒之下，明知人之胸、背、頸部為人體重要部位，胸部
    、背部內有心臟、肺臟等重要臟器，亦有主要動脈血管流通
    匯集，頸部亦為主要動脈血管流通匯集，構造甚為脆弱，均
    為生命賴以維繫之要害部位，倘以金屬製成、質地堅硬之利
    刃猛力刺擊，亟可能造成心肺維生臟器嚴重受損、動脈血管
    割裂引發大量出血，將足以置人於死，竟逾越原有傷害犯意
    聯絡之範圍，出於一己個別獨立之意思，單獨昇高轉化為殺
    人之犯意，臨時拾取現場水果刀1把（單面刃銳器，刃長14
    公分、柄長10公分、刀寬1至2公分），刺擊辛家豪之背部、
    胸部、頸部等部位，造成辛家豪受有：⒈頭頂下37公分，背
    部中線向左4公分，長2.5公分，刀徑左往右，上往下，後往
    前，深約8公分，經第6肋間，傷及左下肺葉，血塊約1,300
    毫升；⒉頭頂下32公分，背部中線向右3公分，長4.5公分，
    鈍面朝外且有拖刀痕，刀徑左往右，上往下，後往前，深約
    12公分，傷及脊柱；⒊頭頂下42公分，右側側胸，長2公分於
    插胸管附近，刀徑右往左，前往後，上往下，深約7公分，
    傷及肺葉，經第5肋間，血塊約100毫升；⒋頭頂下左肩，長2
    公分割傷；⒌小刺創，右頸1公分，左頸0.5公分等單面刃銳
    器刺創，並造成辛家豪手臂多處防禦性傷（右手前臂外側約
    10公分、左手手掌背部不連續割痕，兩側近手腕小刺傷），
    己○○○、戊○○○、丁○○、少年周○○見狀旋即離開現場，而丙○○
    則因換氣過度倒臥於屋外。嗣經劉佳佳委請在場之黃怡瑄叫
    救護車，辛家豪雖經由救護車緊急送醫，仍因多發性銳器刺
    創，造成血氣胸（左胸1,300毫克、右胸100毫克），因呼吸
    出血性休克於同日下午1時14分許宣告死亡。嗣警接獲報案
    到場處理，並在辛家豪住處外之水溝扣得上開水果刀1把，
    而查悉上情。
二、案經辛家豪之父乙○○、妹甲○○提出告訴，暨臺北市政府警察
    局中正第二分局（下稱中正二分局）報告臺灣臺北地方檢察
    署（下稱臺北地檢署）檢察官偵查起訴。　　
    理  由
壹、程序方面：
一、被告以外之人於審判外之言詞或書面陳述，除法律有規定者
    外，不得作為證據，刑事訴訟法第159條第1項固定有明文。
    惟被告以外之人於審判外之陳述，雖不符同法第159條之1至
    第159條之4之規定，而經當事人於審判程序同意作為證據，
    法院審酌該言詞或書面陳述作成時之情況，認為適當者，亦
    得為證據；又當事人、代理人或辯護人於法院調查證據時，
    知有第159條第1項不得為證據之情形，而未於言詞辯論終結
    前聲明異議者，視為有前項之同意，同法第159條之5第1項
    、第2項亦有明文。經查，本判決下列所引用被告以外之人
    於審判外之陳述，檢察官、被告、辯護人均不爭執證據能力
    （本院卷第196-197頁），且迄言詞辯論終結前均未聲明異
    議。本院審酌上開傳聞證據製作時之情況，尚無違法不當及
    證明力明顯過低之瑕疵，認以之作為證據要屬適當，爰依刑
    事訴訟法第159條之5規定，認均有證據能力。
二、本案認定事實所引用下列文書證據，並無證據證明係公務員
    違背法定程序所取得，且無刑事訴訟法第159條之4所示顯有
    不可信之情況與不得作為證據之情形。本院斟酌本案卷內之
    證據並非出於非法取得，亦無證明力明顯過低之情形，復經
    本院於審判期日依法進行證據之調查、辯論，被告於訴訟上
    之程序權即已受保障，故前揭各該證據，均得採為證據。
貳、認定犯罪事實之理由與依據：
一、上開犯罪事實，業據被告己○○○於偵查、原審、本院審理中
    ；被告戊○○○、丁○○於警詢、偵查、原審、本院審理中；被
    告丙○○於偵查、原審、本院審理中均坦認不諱，核與證人癸○○於警詢、偵查、原審審理中；證人即告訴人乙○○、證人劉
    佳佳、黃怡瑄、王靖平於警詢、偵查中；證人即共犯少年周
    ○○於警詢中；證人即告訴人甲○○於偵查中之證述大致相符（
    偵4832卷1第10至14、31至34、36至42、73至74、92至96、9
    9、121至123、132至133、168至171、187至190、235頁、卷
    2第130、133、139至140、142至143頁、相字卷第78頁、原
    審卷2第121至134頁），復有中正二分局扣押筆錄、扣押物
    品目錄表、扣押物品收據、扣押物品清單、刑案蒐證照片、
    處理相驗案件初步調查報告暨報驗書、現場勘察報告暨附件
    資料、廈門街派出所一般案件陳報單、110報案紀錄單；劉
    佳佳與黃怡瑄間微信通訊軟體對話紀錄、臺北地檢署檢察官
    107年5月30日勘驗筆錄（勘驗前開微信通訊軟體對話紀錄語
    音檔）；現場及路口監視錄影器畫面翻拍照片；臺北市政府
    消防局救護紀錄表、救災救護指揮中心受理報案紀錄表、員
    警職務報告；內政部刑事警察局107年2月5日刑紋字第00000
    00000號鑑定書、臺北市政府警察局第0000000000000號、第
    0000000000000號鑑定書；國立臺灣大學醫學院附設醫院總
    院區診斷證明書、急診檢傷評估紀錄、急診病歷資料；臺北
    地檢署相驗屍體證明書、檢驗報告書、相驗照片、法務部法
    醫研究所（107）醫鑑字第1071100264號解剖報告書暨鑑定
    報告書等件可佐（偵4832卷1第43至45、50至52、75至76、7
    9至82、129至130、148至151、154至167、227至229、247至
    249、253至262、272至283、289至291頁、卷二第2至118、1
    21頁、第142頁反面、相字卷第79、81至85、89至98、101至
    154、158至162、171頁、原審卷1第63頁），且有被告己○○○
    行兇使用之水果刀1把扣案足憑（被告己○○○行兇後棄置在被
    害人辛家豪住家外水溝，偵4832卷1第43至45、50至51頁、
    卷2第121頁、相字卷第160頁、原審卷1第63頁），足徵前開
    被告己○○○、戊○○○、丁○○、丙○○之任意性自白應與事實相符
    ，均堪採信。
二、被告己○○○、戊○○○、丁○○、丙○○等4人（下稱己○○○等4人）
    前往被害人住處時，非基於殺人之犯意聯絡：
　㈠被告丙○○於107年1月27日警詢時供稱：「黃怡瑄接到劉佳佳
    電話說她被她的男朋友辛家豪打了，之後黃怡瑄便向在場的
    人說劉佳佳被她男友打了，之後己○○○與戊○○○便在現場鼓譟
    ，說要過去幫劉佳佳討公道……」等語（相字卷第18頁背面）
    ；被告戊○○○於107年1月28日偵查中供稱「（是否你和己○○○
    提議要去教訓辛家豪？）我們是說要去理論。」；被告丁○○
    於107年1月28日偵查中陳稱：「（何人提議要去找劉佳佳男
    友辛家豪？）己○○○提議的。」、「（那你當時也同意一起
    去教訓辛家豪？）我同時喝酒喝很多就跟著一起去了。」（
    相字卷第63頁背面）；被告己○○○於107年1月28日警詢時供
    稱：「（丙○○供稱，107年1月27日10時許，黃怡瑄在景美好
    樂迪107包廂接到劉佳佳電話，說被男友辛家豪打，己○○○與
    戊○○○便在現場鼓譟要過去幫劉佳佳討公道，遂搭計程車前
    往劉佳佳住處，有無此事？）有，屬實，劉佳佳是我乾妹妹
    ，我跟戊○○○才想去挺他。」，可認被告等4人是因友人劉佳
    佳遭男友毆打，僅係欲教訓被害人，而前往辛家豪之住處。
    　　
　㈡證人劉佳佳於偵查中具結後證稱：黃怡瑄有找我和丙○○去景
    美好樂迪唱歌，己○○○、戊○○○、丁○○、癸○○也在，我在1月2
    7日早上9點半離開，回去後辛家豪就有唸我，爭吵過程中有
    點激烈，辛家豪有動手打我，我心情沮喪，就到樓下公園，
    用微信密黃怡瑄，跟她說我心情不好，黃怡瑄就打給我，問
    我怎麼了，我告知與男友吵架，男友有打我一巴掌，我在電
    話這頭聽到黃怡瑄跟戊○○○他們說「劉佳佳被她男朋友賞巴
    掌」，己○○○就講說幹妳娘，男生還打女生，還說我們走啦
    ，己○○○在電話那一端，叫我把地址傳給黃怡瑄，電話就掛
    了，我就密黃怡瑄，我跟黃怡瑄說我不想要你們惹事，黃怡
    瑄說保證不鬧事，我就把地址傳給黃怡瑄等語（相字卷第43
    -44頁）；證人黃怡瑄於警詢中稱：「（己○○○、戊○○○為何
    要去找劉佳佳？）我有聽到他們說要去打她男朋友。」、「
    為何你已知悉他們要去打劉佳佳男朋友沒有阻止，仍與他們
    一同搭乘計程車前往劉佳佳住處？）因為當時以為他們是開
    玩笑的，我不確定他們有沒有要打他，所以我才想說我跟他
    們一起去，才能阻止他們。」等語（相字卷第15頁）；偵查
    中具結後證稱：「（妳接到劉佳佳電話後，為何要去辛家豪
    住處？）劉佳佳之前被打很多次，我擔心劉佳佳。」、「（
    妳有叫己○○○他們一起去嗎？）沒有，因為大家都認識劉佳
    佳，很擔心劉佳佳，所以才一起去。」、「（妳有無看到整
    件衝突停止的過程？）就是一群人都散開了。」、「（己○○○、戊○○○、周○○、丁○○、丙○○等人毆打辛家豪的過程？）我
    和劉佳佳上去之前，他們已經在打了。我上去時，有看到一
    群人圍在那邊，有看到己○○○用拳頭在打。」、「（一群人
    散開時，丙○○在做什麼？）我看到辛家豪倒在地上，我、劉
    佳佳、丙○○留在現場，但我沒有注意到丙○○在做什麼。」等
    語（相字卷第188頁背面-189頁）。證人癸○○於偵查中具結
    後證稱：「（黃怡瑄於案發當日出發前，有無說什麼？）黃
    怡瑄只有說劉佳佳被她男友打巴掌，黃怡瑄說她要去找劉佳
    佳，己○○○聽到後，很生氣，叫大家一起去。」、「（案發
    當時，己○○○與劉佳佳有無爭吵？）有，己○○○與戊○○○一起
    要搶鑰匙，但劉佳佳不願意給。」、證人王靖平於偵查中具
    結後證稱：「（案發當時為何決定要去找辛家豪？）因為當
    時在好樂迪，黃怡瑄接到劉佳佳電話，說劉佳佳被她的男友
    打，所以我們想說都認識，就過去看一下。」等語（相字卷
    第192頁背面）。核與被告己○○○等4人所稱就前往辛家豪住
    處之動機相符，足證被告己○○○等4人與被害人本人並無任何
    仇怨，僅因友人劉佳佳遭被害人打巴掌，始前往被害人辛家
    豪住處，且己○○○與戊○○○稱表示是前往要打被害人。而同行
    前往黃怡瑄曾傳內容為「不會鬧事，妳放心，不會鬧事」之
    語音訊息與劉佳佳，並經檢察官當庭勘驗語音檔內容，有勘
    驗筆錄在卷可憑（相字卷第191項背面），是難認被告己○○○
    等4人於前往被害人住處時，係基於殺人之犯意聯絡。
　㈢再者，被告己○○○等4人與共犯少年周○○前往被害人住處時，
    並無攜帶任何刀械、棍棒等兇器，均係徒手前往，是被告己○○○等4人進入被害人住處時，應僅有傷害之犯意，並無取被
    害人性命之殺人犯意，洵堪認定。
二、關於被告己○○○主觀上有逾越原有傷害犯意聯絡之範圍，出
    於一己個別獨立之意思，單獨昇高轉化為殺人之犯意部分：
　㈠扣案上開水果刀，為單面刃銳器，刃長14公分、柄長10公分
    、刀寬1至2公分，係尖銳之刀械，而人之胸部、背部及頸部
    ，其中胸部、背部內有心臟、肺臟等重要臟器，亦有主要動
    脈血管流通匯集，頸部亦為主要動脈血管流通匯集，構造甚
    為脆弱，均為生命賴以維繫之要害部位，倘該等人體部位遭
    受質地堅硬且尖銳之利器砍擊，客觀上自已具足生死亡結果
    之高度可能，乃眾所皆知之事，被告己○○○對此自無諉為不
    知之理。
　㈡再者，被告己○○○刺擊被害人時，僅被告己○○○持水果刀，被
    害人則徒手未持任何器械，且現場尚有戊○○○、丁○○、丙○○
    等人在場，則以被告己○○○持銳利刀器，復有人數上之優勢
    ，對待手無寸鐵又已遭毆打被害人1人，被告己○○○苟果無殺
    人犯意，其何須在此絕對優勢情狀下，猶持上開銳利兇器之
    水果刀，針對辛家豪之胸部、背部及頸部猛刺，造成被害人
    「頭頂下37公分，背部中線向左4公分，長2.5公分，刀徑左
    往右，上往下，後往前，深約8公分，經第6肋間，傷及左下
    肺葉，血塊約1,300毫升」；「頭頂下32公分，背部中線向
    右3公分，長4.5公分，鈍面朝外且有拖刀痕，刀徑左往右，
    上往下，後往前，深約12公分，傷及脊柱」；「頭頂下42公
    分，右側側胸，長2公分於插胸管附近，刀徑右往左，前往
    後，上往下，深約7公分，傷及肺葉，經第5肋間，血塊約10
    0毫升」；「頭頂下左肩，長2公分割傷」；「小刺創，右頸
    1公分，左頸0.5公分」等單面刃銳器刺創，並造成被害人上
    肢多處防禦性傷，有前述解剖鑑定報告書可憑。依前開被害
    人多處刀傷之傷勢，足見被告己○○○持刀殺傷被害人之次數
    甚多，於被害人已受刀傷後，猶未罷手一再刺擊，可見殺意
    甚堅；又自被害人之刀傷創傷均長、傷口極深，其中3刀深
    度分別為8公分、12公分、7公分，甚則傷及肺葉、脊柱，更
    見被告己○○○下手力道甚為猛烈，足以重創被害人而使其斃
    命，是被告己○○○持刀刺擊辛家豪時，堪認被告下手力道實
    屬猛烈而具殺人犯意。
　㈢綜上，雖被告己○○○與被害人間並無仇隙宿怨，本件又係肇因
    於劉佳佳與被害人之細故紛爭，尚難謂被告己○○○未攜帶任
    何凶器前往被害人住處時即心存預謀戕害被害人性命之殺意
    。惟全盤詳析被告己○○○於到達被害人住處後，拾取現場所
    持之水果刀銳利武器、刺擊被害人之部位、次數、力道、刺
    擊時之優勢地位等一切客觀情狀，被告己○○○乃係在被害人
    徒手反擊之情形下，持水果刀攻擊被害人，施力甚猛，下手
    非輕，實可認被告己○○○持水果刀刺擊被害人時，其主觀上
    已由原初之傷害犯意層升轉化為置被害人於死之殺人犯意，
    昭然若揭。 　
三、有關被告戊○○○、丁○○、丙○○及共犯少年周○○不構成殺人共
    同正犯：
  ㈠共同正犯因具有犯意聯絡及行為分擔，固須就其等犯罪之全
    部結果共同負責；然如犯罪結果，並非在原來犯意聯絡之範
    圍內，而係其中部分人員變更原定犯意，遂行更為嚴重之犯
    罪行為者，就此變更犯意後之行為和結果，若與原來犯意聯
    絡之行為欠缺因果關係，祇能由具有此後犯意聯絡之行為人
    自行或共同負責，而先前僅具輕罪行為犯意聯絡之共同正犯
    並不及之（最高法院104年度台上字第201號判決論旨參照）
    。
  ㈡經查，本案事起於被告己○○○、戊○○○、丁○○、丙○○、共犯少
    年周○○獲悉劉佳佳遭被害人毆打一事氣憤難平，於到達被害
    人住處樓下與劉佳佳會面後，為求教訓被害人，始侵入被害
    人之住宅而與被害人扭打，遂行傷害被害人之犯行，業據本
    院說明如前。審酌被告己○○○、戊○○○、丁○○、丙○○、共犯少
    年周○○均與被害人原非熟識，並無仇隙，且被告己○○○、戊○○○、丁○○、丙○○、共犯少年周○○侵入被害人住處毆打被害人
    ，僅係本於為劉佳佳出氣、教訓被害人之目的，衡情應無殺
    死被害人之動機。且其等前往被害人住處後，與被害人扭打
    時，被告己○○○執現場電腦螢幕砸被害人之身體；被告戊○○○
    、丙○○、丁○○、共犯少年周○○徒手毆打被害人之身體，致被
    害人受有兩側肘部、左前額、鼻樑、唇部、兩側手臂及右側
    耳部鈍性擦挫傷等傷害（相字卷第159至162頁），此等傷勢
    依一般情形，並非受傷後足以立即致命，是依上情以察，可
    認被告己○○○、戊○○○、丁○○、丙○○、共犯少年周○○初始時均
    應僅有傷害被害人之犯意，並無取被害人性命之殺人犯意。
　㈢本案既乏被告己○○○、戊○○○、丙○○、丁○○、共犯少年周○○間有何事先合謀持刀殺人犯罪計畫之積極確實證明，而被告己○○○、戊○○○、丙○○、丁○○、共犯少年周○○徒手前往被害人住處時僅互具傷害之犯意聯絡，業經本院認定如前，是依被告戊○○○、丙○○、丁○○、共犯少年周○○等人主觀認知，本件紛爭與其等均無干係，衡情被告戊○○○、丙○○、丁○○、共犯少年周○○應無祇因替劉佳佳出氣即萌生殺人犯意之理及必要，是被告己○○○、戊○○○、丙○○、丁○○、共犯少年周○○純以事前之細小衝突全然無法預料其後被告己○○○於下手實行犯罪時將突然持現場水果刀，單獨萌發持刀刺殺被害人情形，而事中又無從預知被告己○○○之行止舉向，反係在被告己○○○持水果刀刺殺被害人後，立刻逃離現場，循此以觀，被告戊○○○、丙○○、丁○○、共犯少年周○○既無法預知被告其後突下重手之殺人行為，又無從知悉被告己○○○其後突生之殺人犯意，而本件既未見被告己○○○與被告戊○○○、丙○○、丁○○、共犯少年周○○間就被告己○○○持刀數次刺殺被害人部分有何明示或默示之意思聯絡，況態勢發展亟為短促、突然，對被告己○○○在極短瞬間、匆促紛亂間個別突發持水果刀刺殺人之舉，被告戊○○○、丙○○、丁○○、共犯少年周○○間根本來不及反應，自不可能明示同意，又欠缺其他客觀舉動、行為、情事足資表徵或可間接推知與被告己○○○已生默示合致，尚難遽爾臆測被告戊○○○、丙○○、丁○○、共犯少年周○○與被告己○○○間已形成持刀殺人之犯意聯絡，僅可認被告戊○○○、丙○○、丁○○、共犯少年周○○等人所為僅意在使被害人身體受有傷害，要無使被害人喪失生命之犯意，難認被告戊○○○、丙○○、丁○○、共犯少年周○○有何殺人犯意存在，應認被告己○○○持水果刀刺向被害人時，被告戊○○○、丙○○、丁○○、共犯少年周○○仍僅有傷害犯意。是被告己○○○拾取現場水果刀刺向被害人之行為，已超越與被告戊○○○、丁○○、丙○○、共犯少年周○○原計畫之範圍，且為被告戊○○○、丁○○、丙○○、共犯少年周○○所難預見，自屬「共同正犯之逾越（過剩）」（最高法院101年度台上字第4673號判決論旨參照），則被告戊○○○、丁○○、丙○○、共犯少年周○○僅應就所知之程度負傷害責任，未可概以殺人共同正犯論。
四、有關被告戊○○○、丁○○、丙○○及共犯少年周○○不構成傷害致
    死罪之說明：
　㈠刑法第17條規定：「因犯罪致發生一定之結果，而有加重其
    刑之規定者，如行為人不能預見其發生時，不適用之」，此
    所謂「因犯罪致發生一定之結果」，必其犯罪構成要件行為
    之實行與結果之發生間具相當因果關係，始與加重結果犯之
    成立要件該當。刑法第277條第2項前段之傷害致人於死罪，
    以實行傷害犯罪之行為人，對於被害人發生死亡之加重結果
    ，在客觀上有預見之可能，並須行為人所實行之傷害行為本
    身隱藏特有之危險，而與被害人死亡結果之間具有相當因果
    關係，且對該加重結果，行為人主觀上有注意之義務能預見
    而未預見，亦即就加重結果之發生有過失，始足當之。倘被
    害人發生死亡之結果，係中途介入他人臨時起意之殺害行為
    所導致者，其傷害行為與死亡結果間並無相當因果關係存在
    ；且實行傷害犯罪之行為人對於他人臨時起意之殺害行為，
    客觀上不可能預見，又對於加重結果之發生無任何過失，即
    難令行為人對此加重結果負責。換言之，倘原傷害行為人就
    該第三人殺人所生之死亡結果，事出偶然，客觀上尚非其所
    能預見，其傷害犯行對於被害人死亡結果之發生，並無相當
    性及必然性之關係存在，自不得論以傷害致人於死罪之加重
　　結果犯，亦即，同一被害人之死亡結果，殊無既令殺人行為
　　者負殺人罪責，又使其他傷害行為人，另成立傷害致人於死
　　罪之餘地（最高法院103年度台上字第2120號、102年度台上
　　字第4060號判決參照）。
  ㈡被告戊○○○、丁○○、丙○○及共犯少年周○○徒手毆打被害人，業
    如前述，在被告己○○○持水果刀刺擊被害人，被害人固亦遭
    被告戊○○○、丁○○、丙○○及共犯少年周○○毆打，然被害人既
    係因有反擊之行為，致己○○○一時氣憤持水果刀刺擊被害人
    ，足見被告己○○○、戊○○○、丁○○、丙○○及共犯少年周○○徒手
    毆打後，被害人猶具反擊抵抗被告己○○○、戊○○○、丁○○、丙○○及共犯少年周○○等人之能力，衡情度理，此際被害人所受
    傷勢當非嚴重，此參被害人除受有單面刃銳器刺創外，其餘
    傷勢均為鈍性擦挫傷（相字卷第159頁反面、第160頁）；該
    等鈍性擦挫傷應無危及生命之徵象。後被害人遭被告己○○○
    持水果刀接續刺擊，因而受有⒈頭頂下37公分，背部中線向
    左4公分，長2.5公分，刀徑左往右，上往下，後往前，深約
    8公分，經第6肋間，傷及左下肺葉，血塊約1,300毫升；⒉頭
    頂下32公分，背部中線向右3公分，長4.5公分，鈍面朝外且
    有拖刀痕，刀徑左往右，上往下，後往前，深約12公分，傷
    及脊柱；⒊頭頂下42公分，右側側胸，長2公分於插胸管附近
    ，刀徑右往左，前往後，上往下，深約7公分，傷及肺葉，
    經第5肋間，血塊約100毫升；⒋頭頂下左肩，長2公分割傷；
    ⒌小刺創，右頸1公分，左頸0.5公分等單面刃銳器刺創等5處
    單面刃銳器刺創傷，即因前揭多發性銳器刺創，造成血氣胸
    （左胸1,300毫克、右胸100毫克），因呼吸出血性休克而死
    亡，已如前述，是被害人所受前揭5處單面刃銳器刺創傷均
    係被告己○○○一己單獨個別所刺創，而非被告戊○○○、丁○○、
    丙○○及共犯少年周○○徒手毆打被害人所致，故被害人之死亡
    結果顯非被告戊○○○、丁○○、丙○○及共犯少年周○○徒手毆打
    所實行傷害行為本身隱藏特有之危險，應無疑義。
  ㈢被害人之死亡結果既係因被告己○○○嗣後單獨之刺殺行為所致
    ，則被告戊○○○、丁○○、丙○○及共犯少年周○○徒手毆打傷害
    被害人之行為，乃因嗣後被告己○○○殺害行為之介入，而中
    斷其因果關係，是被告戊○○○、丁○○、丙○○及共犯少年周○○
    之傷害犯行與被害人死亡結果之發生間，即無相當性及必然
    性關係存在，自不具有相當因果關係；遑論被告戊○○○、丁○○、丙○○及共犯少年周○○徒手毆打被害人時，既未能知悉預
    見被告己○○○將突然持現場之水果刀刺向被害人，足見被告
    己○○○係出於一己個別獨立之意思，單獨逾越逸脫原有傷害
    犯意聯絡之範圍，突衝上前持水果刀刺殺被害人，此突發狀
    況，事出突然，忽起瞬間，顯為被告戊○○○、丁○○、丙○○及
    共犯少年周○○客觀上所難預見，從而，被告戊○○○、丁○○、
    丙○○及共犯少年周○○對被告己○○○臨時起意之殺害行為客觀
    上既不能預見，又對被害人死亡結果之發生無何過失，自不
    能責令被告戊○○○、丁○○、丙○○及共犯少年周○○負傷害致人
    於死罪責，附此敘明。
五、綜上所述，本案事證明確，被告己○○○、戊○○○、丁○○、丙○○
    之犯行均堪認定，應予依法論科。
參、論罪科刑：
一、新舊法比較：
  ㈠被告行為後，刑法第277條第1項於108年5月29日修正公布，
    同年月31日施行生效。修正前刑法第277條第1項原規定：「
    傷害人之身體或健康者，處3年以下有期徒刑，拘役或1,000
    元以下罰金。」，修正後規定：「傷害人之身體或健康者，
    處5年以下有期徒刑、拘役或50萬元以下罰金。」，將法定
    刑中之有期徒刑上限由3年提高為5年、罰金刑上限則由銀元
    1,000元（即新臺幣3萬元）提高為新臺幣（下同）50萬元，
    經比較新舊法，修正後之規定並未較有利於被告，依刑法第
    2條第1項前段之規定，自應適用被告行為時即108年5月29日
    修正前刑法第277條第1項規定論處。
  ㈡另被告行為後，刑法第306條於108年12月25日修正公布，同
    年月27日施行生效。該條第1項原規定「無故侵入他人住宅
    、建築物或附連圍繞之土地或船艦者，處1年以下有期徒刑
    、拘役或300元以下罰金。」，經修正為「無故侵入他人住
    宅、建築物或附連圍繞之土地或船艦者，處1年以下有期徒
    刑、拘役或9,000元以下罰金。」，觀其修正理由係以：「
    本罪於72年6月26日後並未修正，爰依刑法施行法第1條之1
    第2項本文規定將罰金數額修正提高30倍，以增加法律明確
    性，並使刑法分則各罪罰金數額具內在邏輯一致性」，顯見
    此僅係法條文字修正，無涉實質規範內容之變更，非屬刑法
    第2條第1項所定「行為後法律有變更者」之情形，自不生新
    舊法比較之問題，應依一般法律適用原則，逕行適用裁判時
    法即修正後刑法第306條之規定（最高法院107年度台上字第
    4438號判決論旨參照）。
二、論罪部分：
  ㈠核被告己○○○所為，係犯刑法第306條第1項之無故侵入他人住
    宅罪、同法第271條第1項之殺人罪。被告戊○○○、丁○○、丙○○所為，均係犯刑法第306條第1項之無故侵入他人住宅罪、1
    08年5月29日修正前刑法第277條第1項之傷害罪。
  ㈡行為人以傷害之犯意毆打被害人，毆打時又欲置之於死地，
    乃犯意昇高，應從變更後之殺人犯意，殺人行為之傷害事實
    ，當然吸收於殺人行為之內（最高法院101年度台上字第282
    號判決論旨參照）。被告己○○○原係基於傷害之犯意傷害被
    害人，惟於傷害行為之實施中，昇高為殺人之犯意，下手實
    行對被害人之殺人行為，其傷害犯行應為較重之殺人犯行所
    吸收，不另論罪。起訴書認被告己○○○所為殺人、傷害犯行
    ，應予分論併罰，容有誤會。
  ㈢被告己○○○、戊○○○、丁○○、丙○○就前開無故侵入他人住宅犯
    行，均與共犯少年周○○有犯意聯絡、行為分擔；被告戊○○○
    、丁○○、丙○○就前開傷害犯行，均與共犯少年周○○有犯意聯
    絡、行為分擔，應依刑法第28條規定，均論以共同正犯。
  ㈣刑法上一行為而觸犯數罪名之想像競合犯存在之目的，在於
    避免對於同一不法要素予以過度評價，其所謂「同一行為」
    係指所實行者為完全或局部同一之行為而言；再者，行為人
    著手於犯罪之實行，發生構成要件之結果後，倘行為人仍以
    其意志控制犯罪行為之繼續進行，直至行為終止，犯罪始行
    終結者，謂之「繼續犯」，而此種繼續犯之行為人，如在犯
    罪行為之初，即係本於實行其他犯罪之目的，因之在犯罪行
    為繼續進行中，又實行其他犯罪行為，致數行為之部分行為
    兩相重疊時，應評價為單一行為，而有想像競合犯之適用。
    是就自然意義之數行為，得否評價為法律概念之一行為，應
    就客觀構成要件行為之重合情形、主觀意思活動之內容、所
    侵害之法益與行為間之關連性等要素，視個案情節依社會通
    念加以判斷，如具有行為局部之同一性，或其行為著手實行
    階段可認為同一者，得認與一行為觸犯數罪名之要件相侔，
    而依想像競合犯論擬（最高法院101年度台上字第2449號、1
    02年度台上字第2716號判決意旨參照）。經核，被告己○○○
    、戊○○○、丁○○、丙○○所犯無故侵入他人住宅罪，屬繼續犯
    之性質；而被告己○○○、戊○○○、丁○○、丙○○係本於為劉佳佳
    出氣、教訓被害人之目的，始共同侵入被害人之住宅，於無
    故侵入他人住宅繼續中，先由被告己○○○、戊○○○、丁○○、丙○○與被害人扭打而傷害被害人；嗣被告己○○○轉化昇高為殺
    人犯意殺害被害人，渠等行為不僅時間、空間均密接，各該
    犯罪行為亦互有重疊，依上說明，被告己○○○所為無故侵入
    他人住宅、殺人犯行間；被告戊○○○、丁○○、丙○○所為無故
    侵入他人住宅、傷害犯行間，依一般社會通念，各應評價為
    刑法上一行為，始符合刑罰公平原則；如予數罪併罰，反有
    過度評價之疑，自應依刑法第55條，就被告己○○○所犯部分
    ，從一重之殺人罪論處；就被告戊○○○、丁○○、丙○○所犯部
    分，均從一重之傷害罪論處。公訴意旨認被告己○○○所犯無
    故侵入他人住宅罪、殺人罪；被告戊○○○、丁○○、丙○○所犯
    無故侵入他人住宅罪、傷害罪各應分論併罰，尚有未洽。
三、刑之加重減輕部分：
  ㈠被告戊○○○前因違反毒品危害防制條例案件，經原審以103年
    度簡字第2281號判決處有期徒刑3月確定，於104年10月12日
    易科罰金執行完畢等情，有臺灣高等法院被告前案紀錄表可
    參（原審卷3第93頁），其於受徒刑之執行完畢後，5年以內
    故意再犯本案有期徒刑以上之罪，為累犯。酌之被告戊○○○
    所犯本案與前案間犯罪原因、型態、侵害法益、罪質、不法
    內涵及社會危害程度均不相同，難認被告戊○○○有特別惡性
    ，或具對刑罰之感應力顯然薄弱之情形，參諸司法院釋字第
    775號解釋意旨，爰裁量不依刑法第47條第1項規定加重其刑
    。
  ㈡成年人教唆、幫助或利用兒童及少年犯罪或與之共同實施犯
    罪者，加重其刑至2分之1，兒童及少年福利與權益保障法第
    112條第1項前段定有明文。該規定不以其明知共同實施犯罪
    之人為兒童或少年為必要，而以其有與兒童或少年共同實施
    犯罪之不確定故意，亦即預見共同實施犯罪之人為兒童或少
    年，且對於共同實施犯罪之人係兒童或少年，並不違背其本
    意者屬之。經查，被告戊○○○為85年1月生、被告丁○○為83年
    1月生，於案發時均為成年人；共犯少年周○○為91年3月生，
    於案發時屬未滿18歲之少年，各有其個人年籍資料在卷可參
    （偵4832卷1第1、41頁、原審卷1第47至49頁）；而被告戊○○○、丁○○於原審均坦認案發時知悉共犯少年周○○為未滿18歲
    之少年（原審卷1第108頁、原審卷3第12至13、51頁），則
    被告戊○○○、丁○○既與共犯少年周○○共同實施犯傷害罪，自
    應均依兒童及少年福利與權益保障法第112條第1項前段規定
    ，加重其刑。至被告丙○○為89年1月3日生，有其個人戶籍資
    料在卷可考（原審卷1第51頁），於行為時未滿20歲，非屬
    成年人，就其與共犯少年周○○共同實施傷害罪部分，不得依
    兒童及少年福利與權益保障法第112條第1項前段規定加重其
    刑，併此指明。
  ㈢被告己○○○得否依刑法第19條第2項規定減輕其刑：辯護人固
    主張被告己○○○患有精神疾病，當兵時因精神疾病而免役，
    且當時有飲酒，辨識行為違法或依其辨識而行為之能力顯著
    減低，應依刑法第19條第2項規定減輕其刑云云。查：
　⒈依被告己○○○所提案發當日其個人臉書貼文，確顯示是日在好
    樂迪KTV飲酒（原審卷1第180頁），而證人癸○○於原審審理
    中證稱：我們在好樂迪歡唱時有喝酒，從2、3點開始喝，都
    喝蠻多的，應該都喝醉了；被告己○○○、戊○○○有喝到斷片（
    即酒醒後不知發生何事）之情形，有點鏘鏘的，就是對話中
    瞇眼或講話比較大聲，有時脾氣會上來，而被告戊○○○又比
    被告己○○○還要醉一點。大約在7點多，被告己○○○問我要不
    要一起去被害人家，說劉佳佳心情不好，當時被告己○○○還
    是有點醉醺醺的，就是講話跟平常的語氣態度不同，平常都
    很正常，當時會突然很大聲等詞（原審卷2第122至133頁）
    以察，堪認被告己○○○於案發當日在好樂迪KTV歡唱時，有大
    量飲酒之情形。
　⒉證人即員警壬○○於原審審理中證稱：案發當日我在廈門街看
    到被告己○○○、共犯少年周○○，因為該時段（11時39分許）
    是上班上課時間，少有青少年在該處活動，且當時有人報案
    打架，所以我即對渠等2人盤查，當時被告己○○○身上有酒味
    ，且他們其中1人有嘔吐等語（原審卷2第135至138頁）；證
    人即員警庚○○於原審審理中證稱：我與員警壬○○當日一起盤
    查被告己○○○、共犯少年周○○，看起來他們2人有酒意，身上
    也有酒味，講話會突然大聲等語（原審卷2第139至142頁）
    ；證人即員警辛○○於原審審理中證稱：當日我先遇到被告戊○○○、丁○○，他們被我們同仁攔下，身上都有酒氣，被告戊○○○比較明顯，此後才遇到被告己○○○，當時被告己○○○有在地
    上吐，我問我同事大概之情形，我同事說被告己○○○喝醉了
    等語（原審卷2第144至149頁）。而經原審勘驗被告等人搭
    乘計程車到達被害人住家時，路口及該住家公寓之監視錄影
    器影片，結果顯示：被告己○○○走路呈外八狀態，步伐略有
    偏移情形；被告丁○○於行進間曾有重心不穩之情形（原審卷
    2第244至245頁）。又經原審勘驗證人壬○○、辛○○所提供盤
    查時之密錄器影片，其中就證人壬○○提供部分，顯示被告己○○○於盤查過程中確有在路邊水溝蓋嘔吐之情形（原審卷2第
    197頁）；就證人辛○○提供之密錄器畫面，顯示被告戊○○○、
    丁○○略顯醉態，說話含糊而眼神渙散，而被告己○○○在路邊
    嘔吐，員警有要不要叫救護車之問句，經被告己○○○揮手示
    意之情形（原審卷2第204至206、217、221頁）。則依上開
    證人即員警壬○○、庚○○、辛○○之證詞，及案發前、後之監視
    器、員警密錄器畫面以考，足認定被告己○○○於行為時，具
    相當之醉態。
　⒊又依證人壬○○所提供密錄器畫面，員警與被告己○○○、丁○○、
    共犯少年周○○等人之對話略為：「【員警】剛剛在左邊那邊
    公園對不對？【己○○○】什麼公園？【員警】剛剛那邊公園
    。證件拿出來。證件拿出來一下好不好？【少年周○○】我沒
    證件。【員警】你喝酒喔？【少年周○○】有。【己○○○】剛
    去好樂迪回來的。【員警】什麼？【己○○○】好樂迪回來而
    已。【員警】好樂迪回來喔。【己○○○】對啊。【員警】剛
    剛在那邊打喔？【己○○○】沒有啊，我沒有打啊。【員警】
    沒有打？都受傷了還沒有打？來。【己○○○】幹什麼？（己○○○張開手，其右手手掌小指下方處有紅色痕跡）【員警】腰
    帶打開。腰帶打開。（己○○○與少年周○○將衣服拉起讓員警
    檢查）。…【員警】（問己○○○）你有沒有打架。去哪間好樂
    迪？【己○○○、少年周○○】景美。【員警】（問己○○○）景美
    喔，啊你住哪裡？【己○○○】新店。【員警】新店來這裡幹
    嘛？【己○○○】（語意不清）。【員警】等一下你們…等下調
    監視器。啊你的證號？【己○○○】Z000000000、Z000000000
    ，己○○○。…【員警】你們怎麼來的？【己○○○】坐計程車。…
    【員警】讓我看一下皮包，有沒有皮包？…【己○○○】沒有。
    【員警】（問己○○○）你口袋拉出來。東西掏出來、口袋。
    【己○○○】好。【員警】你怎麼有這個？【己○○○】（從外套
    口袋掏出紅色耳機）線。【員警】嗯。好收起來收起來。啊
    你沒有帶手機喔？【己○○○】沒有。…【員警】啊你怎麼受傷
    的？【己○○○】摔倒。【員警】摔倒個屁啊，摔倒？【己○○○
    】我喝醉了…（頭戴白色棒球帽、著藍色拖鞋之丁○○經過，
    丁○○經過手扶著右大腿後側，走路一跛一跛的，員警隨即將
    其叫住）。【員警】來來。（查看丁○○右後方口袋）這是怎
    樣？【丁○○】被壓到，剛剛查過了。【員警】對查過，那個
    查過了，那兩個，他跟另一個…」，此間被告己○○○之神態與
    應答大致正常，除於路邊嘔吐外，未見其他特殊精神反應等
    情（原審卷2第191至197頁），甚且，證人癸○○另於警詢、
    原審審理中證稱：伊等搭乘計程車前往現場時，係由被告己○○○向司機報地址等情（偵4832卷一第38頁反面、原審卷2第
    132頁反面）。復酌之被告己○○○於案發後，仍清楚記憶並供
    陳本案為何前往被害人住處、如何自劉佳佳處取得被害人住
    處鑰匙、取得攻擊被害人之原因、侵入住宅及傷害、殺人之
    事發經過（相字卷第54-56頁、58-59頁、聲羈字卷第14至20
    頁、他字卷第87-88頁）；另被告己○○○於行兇後，更知將兇
    刀棄置隱藏於屋外水溝內以隱匿犯行（偵4832卷1第50至51
    頁），益見縱被告己○○○於案發時有飲酒醉態之情形，其等
    精神狀況仍具有一般之認知反應能力，理解判斷能力並未明
    顯受損，辨識其行為違法及依其辨識而行為之能力並無喪失
    或顯然減損之情事。足見被告己○○○雖略顯醉態，惟能正常
    行走並回答員警問題，已難認於行為有何辨識行為違法或依
    其辨識而行為之能力顯著減低之情。
　⒋況經本院囑託財團法人亞東紀念醫院對被告犯案時之精神狀
    況為精神鑑定，其鑑定結果認為：「被告楊蔡員為本案犯罪
    行為時雖不排除處於酒精中毒之狀態，但對其辨識行為違法
    或依其辨識而行為之能力並未有實質影響，其辨識能力與控
    制能力均未有顯著降低之情形，即楊蔡員於本案犯罪行為時
    有完全行為能力。」有該院精神鑑定報告書在卷可憑（本院
    卷2第23-47頁），亦與本院之認定相同，自無從認定被告己○○○於行為有何辨識行為違法或依其辨識而行為之能力顯著
    減低之情，是被告己○○○所辯患有精神疾病，並因飲酒致辨
    識行為違法或依其辨識而行為之能力顯著減低尚不足採。　
四、撤銷改判之理由、科刑、緩刑（被告戊○○○、丁○○、丙○○部
    分）：
  ㈠原審以被告等犯上開犯行事證明確，予以論罪科刑，固非  
    無見。查：按量刑輕重雖屬事實審法院職權裁量事項，為求
    個案裁判妥當性，仍應受比例原則及公平原則限制，且刑事
    審判旨在實現刑罰權分配正義，法院對有罪被告科刑應符合
    罪刑相當原則，使輕重得宜、罰當其罪以契合社會法律感情
    ，此所以刑法第57條明定科刑應審酌一切情狀，尤應注意各
    款所列事項以為科刑輕重標準（最高法院93年度台上字第50
    73號、93年度台上字第6726號判決要旨參照）。查被告戊○○○、丁○○、丙○○僅因被害人與劉佳佳發生口角爭執，並毆打
    劉佳佳，不顧劉佳佳之反對，即侵門踏戶，圍毆被害人，並
    造成被害人受有兩側肘部、左前額、鼻樑、唇部、兩側手臂
    及右側耳部鈍性擦挫傷等傷害，原審就被告戊○○○、丁○○、
    丙○○分別量處有期徒刑6月、5月、4月，並諭知易科罰金之
    折算標準，自嫌過輕，檢察官上訴指摘原審就被告戊○○○、
    丁○○、丙○○部分量刑過輕，為有理由，應由本院就被告戊○○○、丁○○、丙○○部分撤銷改判。
　㈡爰以行為人之責任為基礎，審酌被告戊○○○、丁○○、丙○○與被害人間並無任何宿怨、糾紛，僅因友人劉佳佳遭被害人毆打，竟不思理性解決，由被告戊○○○與己○○○鼓譟前往被害人住處，並不顧劉佳佳之反對，拿取鑰匙，而無故侵入被害人之住宅，被告戊○○○、丁○○、丙○○以徒手之方式毆打被害人，致被害人受有相當之傷勢，侵害被害人之自由、身體法益，所為實屬未該。衡以被告戊○○○自述案發時無業、曾從事服務業、目前亦從事服務業、未婚無子女，須扶養中風之母親、國中肄業；被告丁○○自述案發時任職於加油站、曾從事餐飲業、目前在當家裡做生意、未婚無子女、須扶養父母親、高中畢業；被告丙○○自述案發時從事餐飲業、目前無業、未婚無子女、現無須扶養之人、高中肄業等生活狀況、智識程度（原審卷3第56至58頁）。復參酌被告戊○○○、丁○○、丙○○均係飲酒後為本案犯行，併其等之年齡、素行、經濟狀況、犯罪之動機、目的、手段、所陳犯罪時所受之刺激、犯罪之分工狀況及具體情節、造成法益侵害程度、犯罪後顯現之犯後態度；及被告戊○○○、己○○○於本院審理中與告訴人以新臺幣（下同）220萬元達成和解後，僅共同履行35萬元部分，被告丙○○未與告訴人達成和解，被告丁○○與告訴人達成和解，並履行完畢（本院卷2第217頁），暨告訴代理人於本院審理中陳明就被告戊○○○部分請求從重量刑，被告丁○○部分告訴人願意原諒被告丁○○，被告丙○○部分則未與告訴人和解，請求從重量刑之意見（本院卷2第217頁）等一切情狀，分別量處如主文第2至4項所示之刑。
　㈢緩刑（被告丁○○部分）
　　查被告丁○○未曾受有期徒刑以上刑之宣告，有本院被告丁○○
    之前案紀錄表在卷可稽，被告丁○○，僅因劉佳佳遭被害人毆
    打，即與己○○○、戊○○○、丙○○、少年周○○基於共同傷害之犯
    意聯絡，徒手傷害被害人，認被告丁○○，因係酒後一時思慮
    ，致觸犯刑章，且被告丁○○坦承犯行，並於本院審理中以35
    萬元與告訴人達成和解，已全數履行完畢，而獲告訴人原諒
    ，告訴代理人對於是否給予緩刑沒有意見（本院卷第217頁
    ），本院斟酌以上各情，認被告丁○○經此偵查、審理程序，
    當已知所警惕，因認對於被告丁○○所宣告之刑，以暫不執行
    為適當，爰依刑法第74條第1項第1款併予宣告緩刑3年，以
    啟自新。
五、維持原判決及駁回上訴之理由（即被告己○○○部分） 
　  被告己○○○、檢察官雖均上訴指摘原審量刑不當，惟原審㈠以
    行為人之責任為基礎，審酌被告己○○○與被害人間並無宿怨
    ，竟僅因細故即無故侵入被害人之住宅，由被告己○○○執現
    場電腦螢幕，致被害人受有相當之傷勢，侵害被害人之自由
    、身體法益，復因遭被害人防禦反抗，盛怒之下，逾越原傷
    害之犯意聯絡，轉化昇高為殺人之犯意，臨時拾取現場之水
    果刀1把，刺擊被害人之背部、胸部、頸部等部位，而刺擊
    次數復多、下手力道猛烈，造成被害人受有多處深切刀傷；
    又由被害人所受多處防禦傷而觀，可知被害人死亡前仍奮力
    抵抗，然被告己○○○猶未罷手，乃致被害人枉送寶貴生命，
    從此天人永隔，造成遺族痛苦莫甚，終身無法抹滅，被告己○○○目無法紀、手段殘暴、行為偏差且惡性重大，所為實害
    莫鉅，而其侵入他人住宅後遂行傷害、殺人之犯行，嚴重影
    響社會安全，應予嚴厲責難；㈡並衡以被告己○○○自述案發時
    無業、曾從事服務業、目前無業、已婚、有1名未成年子女
    、須扶養配偶、子女及中風之母親、罹有憂鬱症及躁鬱症、
    曾為自殘行為、易遭激怒，服役時即因與輔導長肢體糾紛而
    退役、國中肄業；復參酌被告己○○○係飲酒後為本案犯行（
    未達不能辨識其行為違法或欠缺依其辨識而行為之能力程度
    ，上開辨識或能力亦無顯著降低情形），併其之年齡、素行
    、經濟狀況、犯罪之動機、目的、手段、所陳犯罪時所受之
    刺激、犯罪之分工狀況及具體情節、造成法益侵害程度、犯
    罪後顯現之犯後態度；及被告己○○○於原審表示與告訴人和
    解之意願，並具體提出願與戊○○○支付170餘萬元和解，然因
    與告訴人間認知差異，未獲告訴人同意，暨告訴人於偵、審
    中所陳明之意見等一切情狀，量處有期徒刑16年。本院綜合
    全案情節，及被告己○○○所犯刑法第271條第1項之殺人罪之
    法定本刑為「死刑、無期徒刑或10年以上有期徒刑。」，認
    原審量處有期徒刑16年，尚屬妥適，並無過重或過輕。被告
    己○○○上訴請求從輕量刑，惟其並無依刑法第19條第2項規定
    減輕其刑之適用，業經本院說明如前；至被告己○○○上訴後
    ，雖和被告戊○○○共同與告訴人以220萬元達成和解，惟僅履
    行35萬元，業如前述，仍未能獲得告訴人原諒；並參考告訴
    代理人於本院審理中陳述被告己○○○是侵入被害人住宅，以
    尖刀多次行刺，從被害人有身上多處防禦性之傷口，顯見被
    告己○○○行兇時不顧被害人的防禦仍堅持行兇而導致被害人
    死亡，其手段兇殘，惡性重大，嚴重影響社會安全。被告己○○○事後更辯稱受到酒精、或之前的精神病影響來拖免刑責
    ，從事發的監視錄影影片及相關鑑定知道被告己○○○之抗辯
    並非事實。我國無法合法擁槍捍衛自己的住家和生命安全等
    ，而係賦予國家用各種制度保護人民，包括對於犯罪之人事
    後的刑事制裁。本件，國家應對犯下如此惡行的人相當嚴厲
    之制裁，免得心存僥倖之意見（本院卷2第217頁），暨被告
    己○○○所為，造成他人生命遭剝奪之最嚴重結果，難認量刑
    因子有何重大改變，是就此部分被告己○○○、檢察官上訴均
    無理由，應予駁回。
據上論斷，應依刑事訴訟法第368條、第369條第1項前段、第364
條、第299條第1項前段，判決如主文。
本案經檢察官楊冀華提起公訴，檢察官趙維琦提起上訴，檢察官
曾鳳鈴到庭執行職務。
中　　華　　民　　國　　111 　年　　8 　　月　　3 　　日
                  刑事第七庭    審判長法　官  孫惠琳
                                      法　官  張育彰
                                      法　官  王惟琪
以上正本證明與原本無異。
被告丙○○不得上訴。
其餘被告、檢察官如不服本判決，應於收受送達後20日內向本院
提出上訴書狀，其未敘述上訴之理由者並得於提起上訴後20日內
向本院補提理由書（均須按他造當事人之人數附繕本）「切勿逕
送上級法院」。
                                      書記官  戴廷奇
中　　華　　民　　國　　111 　年　　8 　　月　　8 　　日
附錄：本案論罪科刑法條全文
108年5月29日修正前中華民國刑法第277條
傷害人之身體或健康者，處3年以下有期徒刑、拘役或1千元以下
罰金。
犯前項之罪，因而致人於死者，處無期徒刑或7年以上有期徒刑
；致重傷者，處3年以上10年以下有期徒刑。

中華民國刑法第271條
殺人者，處死刑、無期徒刑或10年以上有期徒刑。
前項之未遂犯罰之。
預備犯第1項之罪者，處2年以下有期徒刑。

中華民國刑法第306條
無故侵入他人住宅、建築物或附連圍繞之土地或船艦者，處1年
以下有期徒刑、拘役或9千元以下罰金。
無故隱匿其內，或受退去之要求而仍留滯者，亦同。